Inventaris van het archief van de Commandant Landmacht Curaçao / Nederlandse Antillen te Willemstad, 1946-1952
Nationaal Archief, Den Haag
Landmacht Nederlandse Antillen, Serie O
Landmacht Ned. Antillen
1946-1952
K23081
15.80 meter; 125 inventarisnummers.
Normale geschreven, getypte en gedrukte documenten, geen bijzondere handschriften.
Nationaal Archief, Den Haag
Commandant Landmacht Curaçao, 1946-1948
Commandant Landmacht Nederlandse Antillen, 1948-1951
Het archief bevat dossiers betreffende de bewaking en verdediging van Curaçao en Aruba door onderdelen van de Koninklijke Landmacht in de periode 1947-1951.
Archiefvorming
Geschiedenis van de archiefvormer
Na de Na de beëindiging der vijandelijkheden in 1945 werd begonnen met de demobilisatie van troepen van de landmacht in Curaçao en op Aruba, bestaande uit reserve- en dienstplichtig personeel van het KNIL en de KL, alsook de manschappen van de vrijwilligerskorpsen en de schutterij. Nieuwe troepen, ter gedeeltelijke vervanging van het gedemobiliseerd personeel, kwamen pas eind 1946, begin 1947 op de eilanden aan. Dat waren vrijwilligers van de landmacht uit Nederland. In dezelfde periode, per 1 februari 1947, werd het commando over de gehele krijgsmacht op de Antillen, opgedragen aan de Algemeen Militair Commandant, overgedragen aan de Oudstaanwezend Zeeofficier te Curaçao voor de marine-onderdelen en aan de nieuw benoemde Commandant Landmacht Curaçao voor de onderdelen van de landmacht. Bij algemene order van 3 juni 1947 werd de functie van Algemeen Militair Commandant te rekenen van 2 februari 1947 opgeheven.
Op 19 december 1946 arriveerde luitenant-kolonel F.H.W.C.J. van Dun op Curaçao. Hem werd het commando opgedragen van alle onderdelen van de landmacht op Curaçao en Aruba onder de titel van Commandant Landmacht Curaçao (CLC). In 1948 is de titel gewijzigd in Commandant Landmacht Nederlandse Antillen (CLNA), als gevolg van de wijziging van de benaming van het gebiedsdeel "Curaçao en onderhorigheden" in Nederlandse Antillen. Hij werd op 14 mei 1949 vervangen door luitenant-kolonel I.E. Leezer, die op zijn beurt per 23 december 1950 werd opgevolgd door luitenant-kolonel A.L. van den Berge.
De taak van de landmacht bestond uit de territoriale verdediging van Curaçao en Aruba, en dan met name de van de havens, de olie-installaties en de militaire objecten. Tevens konden militairen zo nodig worden ingezet ter bijstand van de burgerlijke autoriteiten. Daarnaast verrichtten de militairen ceremoniële taken bij officiële gelegenheden als ontvangsten van hoogwaardigheidsbekleders, herdenkingen en bij de opening van de vergaderingen der Staten. De kosten van de militaire verdediging kwam ten laste van het Ministerie van Overzeese Gebiedsdelen, sinds december 1949 van Uniezaken en Overzeese Rijksdelen.
In 1950 besloot de regering om redenen van bezuiniging de landmacht op de Antillen te vervangen door een detachement van het Korps Mariniers. Per 1 april 1951 werd het Commando Landmacht Nederlandse Antillen opgeheven. Met de liquidatie werd het Bureau Afwikkeling Landmacht Nederlandse Antillen belast. Tot hoofd van dit bureau, tevens waarnemend commandant werd majoor M.J.H.S. Rompen benoemd. De werkzaamheden van het bureau bestanden hoofdzakelijk uit de verkoop en overdarcht van overtollige goederen, alsmede de afwikkeling van de administratie. Per 1 oktober 1951 werd Rompen ontheven van de functie waarnemend Commandant Landmacht Nederlandse Antillen, onder gelijktijdige opheffing van die functie. Per 9 oktober 1951 werd luitenant-kolonel der mariniers, J.G.M. Nass, benoemd tot hoofd Bureau Afwikkeling Landmacht Nederlandse Antillen. In de loop van 1952 was de afwikkeling voltooid.
Geschiedenis van het archiefbeheer
Het archief is gevormd door de commandant Landmacht Nederlandse Antillen en door het Bureau Afwikkeling Landmacht Nederlandse Antillen. Na beëindiging der werkzaamheden van het bureau is het archief verzonden naar het Ministerie van Uniezaken en Overzeese Rijksdelen. Na de opheffing van het ministerie kwam het archief in beheer van het Ministerie van Binnenlandse Zaken, bureau Statisch Archieven Overzeese Rijksdelen. Tijdens het verblijf in Nederland is het archief niet bewerkt. Het was bij overbrenging voorzien van een lijst, welke steeds tot toegang op het archief heeft gediend. Uit het archief is evenmin iets vernietigd. Wel zijn enkele alfabetische namenklappers, toegang gevend op de brievenagenda's, uit het archief verwijderd. Deze zijn niet bewaard gebleven en moeten als verloren worden beschouwd.
In 1982 is het archief door het Ministerie van Binnenlandse Zaken overgedragen aan het Ministerie van Buitenlandse Zaken, doch geplaatst in het depot van het Algemeen Rijksarchief. In 1994 werd het archief formeel door het Ministerie van Buitenlandse Zaken overgedragen aan het Algemeen Rijksarchief.
De verwerving van het archief
Het archief is krachtens bepalingen van de Archiefwet overgebracht.
Inhoud en structuur van het archief
2.13
Aanwijzingen voor de gebruiker
Openbaarheidsbeperkingen
Volledig beperkt openbaar (A).
Materiële beperkingen
Het archief kent geen beperkingen voor het raadplegen van stukken als gevolg van slechte materiële staat.
Aanvraaginstructie
Openbare archiefstukken kunnen online worden aangevraagd en gereserveerd. U kunt dit ook via de terminals in de studiezaal van het Nationaal Archief doen. Om te kunnen reserveren dient u de volgende stappen te volgen:
U maakt een profiel aan op www.gahetna.nl, en logt vervolgens in
Via de archiefinventaris (alleen de beschrijvingen met rode nummers) selecteert u het gewenste archiefstuk door op de knop 'Reserveren' te klikken
In het volgende scherm geeft u aan op welke dag u het archiefstuk wilt inzien
Indien u zich bevindt in de studiezaal en een tafelnummer heeft ontvangen kunt u dit nummer vermelden. Als u geen tafelnummer heeft kunt u tafelnummer 777 laten staan
Vervolgens bevestigt u uw reservering door deze te versturen.
Verwant materiaal
Beschikbaarheid van kopieën
De inventarisnummers van dit archief zijn niet in kopievorm beschikbaar.
Beschrijving van de series en archiefbestanddelen
- Agenda's van ingekomen en uitgaande brieven, A.
  - Agendaboeken algemene zaken en stafzaken., 1947-1951; div.nrs.
    - 1947, 22
      Openbaarheid beperkt tot 1 januari 2028
    - 1948, 44
    - 1949, 62
    - 1950, 80
    - 1951, 92
  - Agendaboeken materiële zaken., 1947-1951; div.nrs.
    - 1947, 20
    - 1948, 41
    - 1949, 59
    - 1950, 78
    - 1951, 91
  - Agendaboeken personele zaken en juridische zaken., 1947-1951; div.nrs.
    - 1947, 21
    - 1948, 43
    - 1949, 60
    - 1950, 79
    - 1951, 93
  - Agendaboek G.S. stukken., 1947; 17
  - Alphabetische agendaboeken., 1948-1950; div.nrs.
    - 1948, 42
    - 1949, 61
    - 1950, 76
  - Agendaboek Minister., 1949-1951; 53
  - Chronologische lijsten., 1947-1951; div.nrs.
    - 2 jan. - 31 dec. 1947, 17
    - 1 jan. - 17 dec. 1948, 39
    - 18 dec. 1948 - 31 dec. 1949, 53
    - jan. - dec. 1950, 78
    - jan. - dec. 1951, 93
  - Overtollige afschriften., 1948-1951; div.nrs.
    - 1948, 39
    - 1949, 53
    - 1950, 76
    - 1951, 90
  - Brievenboeken van de Troepen Commandant Curaçao., 1947-1951; 99-100
    - 1947-1951, 99
    - 1951, 100
  - Brievenboek van het hoofd personele zaken., 1947-1950; 100
- Dossiers, B.
  - Dossiers Algemene Zaken, genummerd A1-A15., 1947-1951; div.nrs.
    Bevat de dossiers:
    A1: Algemeen
    A2: Bezoldigingen, toelagen, pensioenen, steunverlening
    A3: Soldijverhoging, kostwinnersvergoeding
    A4: Delegatie
    A5: Schulden, voorschotten, inhoudingen
    A6: Kleding en voeding
    A7: Verpleeg- en begrafeniskosten, nalatenschappen
    A8: Verantwoordingen, declaraties, betalingen, reçuwisseling
    A9: Reis- en verblijfkosten, passage, verhuiskosten
    A10: Credieten, representatiegelden
    A11: Verzekeringen, invoerrechten en accijnzen
    A12: Huren, schadevergoedingen (verloren gegane particuliere goederen)
    A13: Rijksbegroting
    A14: Curaçaose begroting
    A15: Ontspanning en ontwikkeling
    - A1, 1947, 4
    - A2-A6, 1947, 3
    - A7-A12, 1947, 2
    - A13-A14, 1947, 1
    - A15, 1947, 5
    - A1-A2, 1948, 23
    - A3-A10, 1948, 24
    - A11-A14, 1948, 25
    - A15, agendanrs., 1-500, 1948, 26
    - A15, agendanrs., 501-700, 1948, 29
    - A1-A2, 1949, 46
    - A3-A13, 1949, 47
    - A14-A15, 1949, 48
    - A1-A2, 1950, 63
    - A3-A10, 1950, 64
    - A11-A15, 1950, 65
    - A1-A7, 1951, 83
    - A8-A15, 1951, 82
  - Dossiers Juridische Zaken, genummerd J1-J5., 1947-1951; div.nrs.
    J1: Algemeen
    J2: Rapporten, processen-verbaal
    J3: Verwijzingen, bevelschriften, vonnissen
    J4: Opgelegde straffen
    J5: Beklagzaken, kwijtscheldingen
    - J1-J2, 1947, 7
    - J3-J5, 1947, 6
    - J1-J3, 1948, 28
    - J4-J5, 1948, 27
    - J1-J2, 1949, 49
    - J3-J5, 1949, 50
    - J1-J2, 1950, 66
    - J3-J5, 1950, 67
    - J1-J5, 1951, 81
  - Dossiers Materiële Zaken, genummerd M1-M23., 1947-1951; div.nrs.
    M1: Algemeen
    M2: Kleding (aankopen etc.)
    M3: Uitrustingsartikelen (aankopen etc.)
    M4: Voedingsmiddelen (aankopen etc.)
    M5: Kombuisbenodigdheden en komaliewant
    M6: Sportartikelen en geneesmiddelen
    M7: Electrische artikelen en radiomateriaal
    M8: Vliegtuigen
    M9: Auto's en motorfietsen
    M10: Brandstoffen en smeeroliën (periodieken, aankopen)
    M11: Kantoorbenodigdheden, boekwerken, leermiddelen
    M12: Tanks, zoeklichten, afstandmeters, instrumenten
    M13: Artilleriegeschut, kanonnen en munitie
    M14: Infanteriegeschut, kanonnen en munitie
    M15: Mitrailleurs en mortieren
    M16: Geweren en tommyguns
    M17: Handgranaten, revolvers en pistolen met munitie
    M18: Verantwoording wapening en munitie
    M19: Kazernes en kustbatterijen
    M20: Andere gebouwen of bouwwerken
    M21: Opgaven van ontvangen en afgegeven goederen, claims
    M22: Processen-verbaal van afkeuring
    M23: Processen-verbaal van beschadiging van Rijksgoederen
    - M1-M3, 1947, 8
    - M4-M8, 1947, 9
    - M9-M17, 1947, 10
    - M18-M23, 1947, 14
    - M1-M6, 1948, 31
    - M7-M9, 1948, 30
    - M10-M18, 1948, 33
    - M19-M23, 1948, 32
    - M1-M7, 1949, 51
    - M8-M23, 1949, 52
    - M1-M3, 1950, 68
    - M4-M8, 1950, 69
    - M9-M17, 1950, 70
    - M18-M23, 1950, 71
    - M1-M13, 1951, 84
    - M14-M19, 1951, 85
    - M20-M23, 1951, 88
  - Dossiers Personele Zaken, genummerd P1-P16., 1947-1951; div.nrs.
    P1: Algemeen
    P2: Aanneming, ontslag, reëngagement
    P3: Bevordering, benoeming, aanstelling, beëdiging
    P4: Opleidingen en examens
    P5: Beoordelingen en gedragingen
    P6: Uit- en terugzending, dienstreizen
    P7: Plaatsing en overplaatsing, detachering, tewerkstelling
    P8: Dienstplichtaangelegenheden, mobilisatie
    P9: Mutatiestaten en sterktestaten
    P10: Inlichtingen
    P11: Geestelijke en geneeskundige verzorging, processen-verbaal van verwonding
    P12: Rijbewijzen, passen, identiteitsbewijzen
    P13: Onderscheidingen, ereblijken, aanbevelingen
    P14: Verloven
    P15: Verzoeken
    P16: Burgerpersoneel
    - P1-P5, 1947, 13
    - P6-P7, 1947, 12
    - P8, 1947, 11
    - P9-P14, 1947, 15
    - P15-P16, 1947, 16
    - P1-P3, 1948, 36
    - P4-P7, 1948, 35
    - P8, 1948, 34
    - P9-P14, 1948, 38
    - P15-P16, 1948, 37
    - P1-P3, 1949, 56
    - P4-P8, 1949, 55
    - P9-P16, 1949, 54
    - P1-P2, 1950, 72
    - P3-P7, 1950, 73
    - P8-P13, 1950, 74
    - P14-P16, 1950, 75
    - P1-P8, 1951, 87
    - P9-P16, 1951, 86
  - Dossiers Stafzaken, genummerd S1-S11., 1947-1951; div.nrs.
    S1: Algemeen
    S2: Defensieaangelegenheden, alarmregeling
    S3: Oefeningen en proefnemingen
    S4: Instructies, voorschriften en reglementen
    S5: Bestuurszaken
    S6: Buitenlandse zaken
    S7: Territoriale zaken, festiviteiten en plechtigheden
    S8: Politieke inlichtingen
    S9: Rapport verrichtingen
    S10: Dagorders, garnizoensorders, bekendmakingen
    S11: Legerorders, orders van blijvende aard (staforders)
    - S1-S6, 1947, 19
    - S7-S11, 1947, 18
    - S1-S11, 1948, 40
    - Nieuwjaarstoespraak Lnt. Kol. van Dun, CLNA (grammofoonplaat), 1948, 45
    - Nieuwjaarstoespraak Lnt. Kol. van Dun, CLNA (gedigitaliseerd), 1948, 45ED
      Opgenomen in het e-Depot.
    - S1-S4, 1949, 58
    - S5-S11, 1949, 57
    - S1-S11, 1950, 77
    - S1-S11, 1951, 89
  - Geheime stukken., 1946-1951; 128-130, 132-134
    - A-, J- en P-dossiers, 1946-1947, 128
      Bevat de stukken:
      J2/G/1/3/46/-: Proces-verbaal contra res. 1e Luitenant L.G.W. Roosen (Verkeersovertreding)
      J2/G/1/8/46/-: Rapport betreffende Adjudant O.O. F. Schuil (Dronken in O.O. cantine
      P5/G/1/19/46/-: Beschikking tijd. benoeming en aanstelling Majoor A.J.G. Boutmy
      P5/G/2/14/46/-: Request res. 1e. Luitenant der Inf. H.B. Kiene betreffende benoeming tot Kapitein; Beschikking betreffende benoeming en aanstelling res. Kapitein der Inf. K.N.L. - G.A. Fraay en Kapitein der Inf. K.N.L. - W.P. Boerma
      A5/2/47G.-: Financiële toestand van Sergeant H. Kasper
      A9/1/47G.-: Verzoek soldaat A.G.C. Binneweg overkomst echtgenote
      J2/2/47G.-: Proces-Verbaal van de Politie no. 38/1947 contra Luitenant J.J. Houtkamp
      J2/8/47G.-: Beschikking tot verwijzing naar de krijgsraad op Curaçao van res. Kapt. KL Dirk Yskes (Verkeersovertreding)
      J2/13/47G-: Verbintenis Sergeant L. Francke
      J2/14/47G-: Rapport betreffende S.M.A. Cloo
      J2/15/47G-: Huishoudelijk onderzoek in verband gedragingen van sergeant Kasper, H. 090721000
      J2/22/47G-: Huishoudelijk onderzoek inzake opperwachtmeester J.A. Bokhorst en bepaling status Dr. Dussenbroek
      No. 1132.Pz.: Straf soldaat W. Ravensbergen
      No. 362.G -: Opschorsing straf Inf. 1e kl. Nuyen
      J4/3/47G -: Straf tijd. opperwachtmeester J.A. Bokhorst H 150301003
      J5/9/47G -: Beklag van de soldaten Jansen W.J.G. 230720005 en Renken J. 270311032
      J5/10/47G-: Beklag Ros, Th.J.J. 270307011
      J5/11/47G-: Beklag Kapitein G.K. Fraay
      J5/12/47G-: Beklag sergeant kok P.A. Luisterburg H 2471
      P14/3/47G-: Verzoek Majoor A.J.G. Boutmy om 6 dagen verlof
      P14/2/47G-: Verzoek Majoor A.J.G. Boutmy om 4 dagen verlof
      P11/4/47G-: Medisch onderzoek van soldaat M.A. Opmeer 250428247 en soldaat J. Smonter 261204190
      P11/2/47G-: Specialistisch onderzoek van Majoor A.J.G. Boutmy
      P11/1/47G-: Afkeuring soldaten Buying, Freysen, Oosterman, Pronk, Ravenstein, Kaufman, Hadderingh, Leenders en Korpl. Blomert
      P10/1/47G-: Verzoek om inlichtingen betreffende Korpl. H.B.R. Evers H76
      P7/2/47G-: Detachering sergeant J. Klomp op Bonaire
      P7/3/47G-: Rapport betreffende sergeant Ros, T.J.J. 270307011, betreffende bruikbaarheid
      P7/6/47G-: Detachering bij de troepen in Curaçao van de res. Luitenant KL. N.G. Schild (akte van verband bijgevoegd)
      P3/1/47G-: Beschikking tot handhaving in rang van de tijd. Luit. Kolonel F.H.W.C.J. van Dien
      P3/6/47G-: Beschikking tot handhaving in rang van de tijd. Kapt. W.P. Boerma en de tijd. res. Kapt. G.K. Fraay
      P3/7/47G-: Bekendmaking betreffende benoeming en aanstelling res. 1e. Luitenant der Inf. KL. A. Broekhuizen en res. 1e. Luitenant van Algemene Dienst KL. A.A.J. Janse
      P3/10/47G: Bekendmaking benoeming en aanstelling res. 1e. Luitenant van Algemene Dienst KL. J. Eggersman
      P3/12/47G-: Waarneming functie troepen commandant Aruba door 1e. Luitenant KM H.H. Bunk
      P5/6/47G-: Aanbieding dienstbescheiden Kapt. der Infanterie KNIL Postma, J.
      P5/17/47G: Rapport betreffende gedrag van soldaat Woensdregt A.P. 180610007
      P5/15/47G-: Gedrag sergeant H. Kasper
      P5/14/47G-: Aanbieding beoordelingslijst Res. Officier van gezondheid 2e. klasse J.H. Beckers
      P5/16/47G-: Rapport troepen cdt. Aruba betreffende afkeuring militairen
      P5/10/47G-: Onderzoek betreffende gezegden Dr. van Bemmel over de Rijkstroepen
      P6/2/47G-: Verzoek res. Kapt. H.J. Isbrcker betreffende plaatsing bij de Landmachttroepen te Curaçao
      P6/6/47G-: I.v.m. ziekte terugzending van soldaat de Poorter K.J. 191102008
      P6/1/47G-: Overkomst detachement Suriname
      P6/4/47G-: Vervanging radio en verbindings Officier
      P6/7/47G-: Afkeuring militairen m.s. Bloemfontein
      P6/8/47G-: Ontheffing detachement Majoor A.J.G. Boutmy
      P6/10/47G-: Terugzending Officier van Gezondheid Wijnberg
      P8/13/47G-: Tekenen van nieuwe verbandakte
      P15/5/47G-: Verzoek Adjudant F. Schuil 675758 om proeftijd van 6 maanden
      P15/12/47G-: Verzoek om toestemming tot aangaan huwelijk van soldaat S. in 't Veld. no. 250717219
      P15/ 9/47G-: Request res. Kapt. H.A. van Oort betreffende overgang van beroepsdienst
      P15/ 8/47G-: Verzoek sgt C.J. Heemskerk overplaatsing in administratieve functie
      P15/ 7/47G-: Verzoek om audiëntie bij Gouverneur N.A. door sergt. Majoor A. Martin
      P15/ 6/47G-: Verzoek om terugplaatsing naar Holland van O.V.W. Korporaal H.J. Trip no. 160506004
      P7/5/47G-: Beschikking detachering Officier van Gezondheid 2e. klasse J.H. Beckers en 2e Luitenant der Inf. KL. J. Eggersman (Akte van verband bijgevoegd.)
    - A-, J-, P- en S-dossiers, 1948, 129
      A2/ 1/48G-: Verzoekschrift res. 1e. Lnt. der Inf. KL N.G. Schild in aanmerking te komen voor toelage ingevolge schrijven Dept. van Oorlog van 2 Jan. 1945 nr. A.C.4.
      A2/ 2/48G-: Detachering res. Kapt. v/h Regiment Jagers KL L. Beekes
      A5/ 5/48G-: Particuliere schuld Sergt. Wagenaar, G.
      J2/30/48G-: Rapport betreffende Kapt. L.G.W. Roosen wegens verzuiming bericht van verhindering te geven van krijgsraadzitting
      J2/02/48G-: Strafoplegging Sergeant Wagenaar, G.
      J2/09/48G-: Proces-verbaal betreffende Soldaat O.V.W. G.H. Masseling 221204004- (ontuchtige handeling met 15-jarig meisje)
      J2/05/48G-: Strafoplegging Sgt. Maj. Moen E.A.J.
      J2/16/48G-: Proces-verbaal van Politie no. 2349 dd. 9 Juli 1948 contra Kapt. v/d/ Laarschot E.C.J.M. (verkeersovertreding)
      J2/18/48G-: Proces-verbaal Korps onderzoek Dpl. Sgt. Perle H.P.
      J2/23/48G-: Rapport gedragingen Sergeant J.M. Kempen
      J2/28/48G-: Melding betreffende Kapitein H.A. van Oort en 1e Lnt. A.A.J. Janse over versterking sigaretten aan militair in het hospitaal
      J3/ 1/48G-: Proces-verbaal van Politie no. 471 contra Kapitein der Inf. D. IJskes (verkeersovertreding)
      J3/ 4/48G-: Psychiatrisch onderzoek soldaat Davidse F. no. 240309011
      J3/11/48G-: Proces-verbaal van Politie no. 3880 dd. 9 December 1947 contra Adj. O.O. der Intendance F. Schuil
      J4/ 1/48G-: Strafoplegging aan Sgt. Brok M.F. en Sgt. Maj. Egas, G.G.
      J3/19/48G-: Krijgsraadzaak Sgt. kok Hasper H, 090721000
      J3/22/48G-: Krijgsraadzaak Sgt. KL. J.M. Kemper no. 170531005
      J4/ 2/48G-: Strafoplegging Sergeant de Vries K.J.
      J4/ 3/48G-: Strafoplegging Sergeant Luysterburg P.
      J4/ 4/48G-: Strafoplegging Sergeant de Boer D.
      J4/ 7/48G-: Strafoplegging Sergeant Kemper, J.
      J4/ 9/48G-: Strafoplegging Sergeant Plomp, J.
      J4/11/48G-: Terugstelling Sergeant O.V.W. J.M. Kemper
      J4/12/48G-: Strafoplegging Sgt. Maj. Moen, E.A.J., Sgt. van Lit, J., Sgt. Plomp, J.
      J4/13/48G-: Strafoplegging Sgt. Vermeulen K. no. 120513003
      J4/14/48G-: Strafoplegging Sgt. P.J. Jansen no. 260716145
      J4/15/48G-: Strafoplegging Sgt. den Braber, P.
      J4/16/48G-: Strafoplegging Sgt. Brok M.F.
      J4/17/48G-: Strafoplegging Sgt. den Braber, P.
      J4/18/48G-: Strafoplegging Sgt. Plomp, J.
      J4/19/48G-: Strafoplegging Dpl. Sgt. Hoppener W.J.
      J5/ 2/48G-: Beklagzaak Dpl. Sgt. KL. C.J. Heemskerk 170624002 (overstrafmaat en strafmutatie)
      J5/ 3/48G-: Beklagzaak Opperwachtmeester J.A. Bokhorst over strafmaat en strafmutatie)
      J5/ 6/48G-: Beklagzaak res. 1e. Lnt. Kl. Kiene, H.B. (naar aanleiding van opgelegde krijgstuchtelijke straf)
      J5/ 8/48G-: Beklagzaak Kpl. der Inf. KL. J.W. ten Tuynte (betreffende opgelegde krijgstuchtelijke straf)
      J5/11/48G-: Krijgstuchtelijke bestraffing van soldaten Huisman D. 24072200 en Oosterom C, 240508011
      J5/12/48G-: Beschikking op beklag van Sgt. J. Plomp
      J5/18/48G-: Beklagzaak Res. Lnt. 1e. K.L. N.G. Schild inzake opgelegde krijgstuchtelijke straf
      ongenummerd: Beoordelingslijst tijd. Kapt. der Inf. KL. L. Beekes
      no. 6/48G-: Beklag 1e. Luitenant der Mil. Adm. J.J. Houtkamp, over Officier van Gezondheid 1e. klasse J.H. Beckers
      P2/ 1/48G-: Beschikking eervol ontslag tijd. Majoor A.J.G. Boutmy
      P3/ 1/48G-: Beschikking ontheffing tijd. dienstplichtig Sergt.-Majoor E.A.J. Moer als Hoofd Motordienst en Luitenant Messing, H.L. als zodanig
      P3/ 2/48G-: Koninklijk Besluit 17 Januari 1948 no. 17 betreffende als zodanig tijd. benoemde Luitenant-Kolonel F.H.W.C.J. van Dun
      P3/ 3/48G-: Koninklijk Besluit tijd. benoeming en aanstelling van res. Officier van Gezondheid der 1e. klasse J.H. Beckers
      P3/ 8/48G-: Bevordering dienstplichtig Sergt. Majoor administrateur R. Flederus
      P3/10/48G-: Verzoeke van de bevordering van de Sergeant-Majoor P.G. Mondriaan
      P3/ 9/48G-: Handhaving in rang en ouderdom tijd. Majoor der Infanterie KL. M.J.H.S. Rompen
      P3/11/48G-: Koninklijk Besluit tijd. benoeming en aanstelling res. 1e. Luitenant der Infanterie KL. O. Sunier
      P3/12/48G-: Beschikking beoordeling tot Adjudant onderofficier administrateur KL. van de S.M.A. J.J. Dooren en C.Th. v.d. Brink
      P3/15/48G-: Koninklijk besluit handhaving in rang en ouderdom van de tijd. res. 1e. luitenant der Cavalerie P.L.H. Beurkens en J. Hovenkamp
      P3/24/48G-: Beschikking beoordeling tot tijd. dienstplichtig Sergt. Majoor KL. J.A. Duister 110322002 en tijd. Adj. O.O. KL. J.A. Bokhorst 150801003
      P3/25/48G-: Koninklijk besluit beoordeling tot tijd. Kapt. van A. van der Werf, B.A.G. Plasschaert, A.G. de Nijs, J.J. Houtkamp
      P3/26/48G-: Aanbiedingsbrief beoordeling Kapt. der Inf. KL. E.C.J.M. van de Laarschot
      P5/ 5/48G-: Overplaatsing soldaat D. Huisman 240722006 naar Curaçao voor medisch onderzoek
      P5/ 18/48G-: Beoordeling betreffende de 1e. Luitenant Brink, de sergeant majoor adm. Flederus, agtn. Ros en Perk
      P5/ 11/48G-: Verslag dienstverrichtingen van Sergeant Ros
      P5/ 12/48G-: Aanbiedingsbrief dienstbescheiden res. 1e. Luitenant H.B. Kiene
      P6/ 1/48G-: Detachement Suriname ab. M.S. Boskoop, met instructie detachement cdt.
      P6/ 4/48G-: Ontheffing detachering Off. van gezondheid 1e. klasse KNIL J.E.C.J. Wijnberg en benoeming res. Off. van Gezondheid 2e. klasse J.H. Beckers
      P6/ 8/48G-: Aanstelling personeel: Betaling res. Off. van Gezondheid J. Mac Daniel
      P6/ 10/48G-: Beschikking van toekenning van tegemoetkoming in uitrustingkosten aan Majoor der Inf. KL. M.J.H.S. Rompen
      P6/ 11/48G-: Beschikking toekenning in de tegemoetkoming in uitrustingskosten aan de res. 1e. Luitenant der Cavalerie Th. Beurskens P.L.H.
      P6/ 19/48G-: Uitzending personeel en instructie Det. Cdt. M.S. Stuyvesant dd. 16 Juli 1948
      P6/ 35/48G-: Uitzending personeel en instructie Det. Cdt. M.S. Stuyvesant dd. 12 November 1948
      P6/ 37/48G-: Ontheffing detachering Sergeant G. Wagenaar 180119006
      P6/ 22/48G-: Ontheffing detachering Sgt. KL. Ros F.J.J.
      P6/ 38/48G-: Request Korporaal KNIL H.A.J. Lodeweegs 131012004 betreffende schadeloosstelling- ontslag en terugzending Kpl. Lodeweegs en Sold. Sterling
      P7/ 3/48G-: Personeelssterkte compagnie's bureau
      P8/ 1/48G-: Aanbieding extract stamboek betreffende res. 2e. luitenant der K.L. O. Sunier
      P7/ 7/48G-: Aanspraak overzicht Ad. O.O. Intendance KNIL F. Schuil Beschikking ontheffing detachering b/d troepen in Curaçao
      P8/ 3/48G-: Inlichtingen omtrent tussentijdse demobilisatie res. Kapt. der K.L. D. IJskes
      P9/ 3/48G- t/m P9/14/48G-: Brief sterkte opgave en sterktestaten van Maart t/m Dec. 1948